最高法院民事裁定　　　　　　　　　　　　　　　　九十一年度台抗字第四五八號
　　再抗告人　乙○○
右再抗告人因與相對人甲○○間聲請通常保護令事件，對於中華民國九十一年六月二
十五日台灣高等法院裁定（九十一年度家護抗字第一五一號），提起再抗告，本院裁
定如左：
    主  文
原裁定廢棄，應由台灣高等法院更為裁定。
    理  由
本件再抗告人係因原裁定而權利受侵害者，依家庭暴力防治法第十九條第二項，準用
非訟事件法第二十四條第一項規定，對於原裁定自得再為抗告。次按抗告法院認抗告
為有理由者，應廢棄原裁定，自為裁定；必要時得命原法院或審判長更為裁定，民事
訴訟法第四百九十二條第二項定有明文。該規定依家庭暴力防治法第十九條第二項、
非訟事件法第二十八條規定，於關於保護令事件之抗告準用之。是抗告法院認抗告為
有理由而廢棄原裁定者，除必要時得命原法院或審判長更為裁定外，應自為裁定，俾
免抗告事件因發回致久懸不決。
查相對人向台灣台北地方法院（下稱台北地院）聲請核發通常保護令，經該院裁定駁
回。相對人提起抗告後，原法院以：相對人主張民國九十年八月九日再抗告人於酒後
和相對人爭吵，竟持刀恐嚇且毀損家中房門、衣櫥及儲存箱，嗣並在自己左手割了一
刀等情，雖再抗告人否認拿刀威脅，惟相對人除提出遭再抗告人毀損之家中物品照片
外，於九十一年三月六日庭呈之錄音帶譯文，記載相對人與林永圖之對話，內容為「
相對人問：（他︽再抗告人︾有沒有跟你承認他拿刀對我）林永圖答：這當然有講啊
，這我們大家都知道」……且相對人於九十一年四月三日台北地院訊問時亦稱當天事
後出去談判，他（再抗告人）有兩個朋友陪著他去談判，則果如相對人所述前開持刀
毀損、恐嚇之家庭暴力情事，是否尚不得謂非家庭暴力，而不屬核發通常保護令之必
要情形？是否無傳訊證人林永圖詳加查證之必要？乃台北地院經相對人代理人請求傳
訊證人林永圖，而諭知再抗告人下次庭期應自行偕同證人林永圖到庭，屆期再抗告人
及證人均未到庭後，即未再傳訊證人，逕予駁回相對人之聲請，似嫌速斷等詞，因而
裁定廢棄台北地院之裁定，發回該法院更為處理，固非無見。惟本件原法院亦為事實
審，就前述各項事實及其必要之證據並非不得自為調查，竟於未明究有何難以自為
調查裁定之情事前，遽命台北地院更為處理，依上說明，即有未合。再抗告意旨，指
摘原裁定違背法令，聲明廢棄，非無理由。
據上論結，本件再抗告為有理由。依家庭暴力防治法第十九條第二項、非訟事件法第
二十八條、民事訴訟法第四百九十二條第二項，裁定如主文。
中      華      民      國    九十一    年      八      月     十五     日
                              最高法院民事第七庭
                                  審判長法官  蘇  茂  秋
                                        法官  徐  璧  湖
                                        法官  朱  建  男
                                        法官  曾  煌  圳
                                        法官  沈  方  維
      右正本證明與原本無異
                                              書  記  官
中      華      民      國    九十一    年      八      月    二十七    日
